【裁判字號】    99,台上,320
【裁判日期】    990121
【裁判案由】    偽造文書
【裁判全文】
最高法院刑事判決              九十九年度台上字第三二０號
上  訴  人  甲○○
上列上訴人因偽造文書案件，不服台灣高等法院中華民國九十八
年十一月十七日第二審判決（九十八年度上訴字第三七八七號，
起訴案號：台灣板橋地方法院檢察署九十六年度偵緝字第三三八
三號），提起上訴，本院判決如下：
    主  文
上訴駁回。
    理  由
按刑事訴訟法第三百七十七條規定，上訴於第三審法院，非以判
決違背法令為理由，不得為之。是提起第三審上訴，應以原判決
違背法令為理由，係屬法定要件。如果上訴理由書狀並未依據卷
內訴訟資料，具體指摘原判決不適用何種法則或如何適用不當，
或所指摘原判決違法情事，顯與法律規定得為第三審上訴理由之
違法情形，不相適合時，均應認其上訴為違背法律上之程式，予
以駁回。本件原判決撤銷第一審之判決，改判仍論處上訴人甲○
○共同連續行使偽造私文書，足以生損害於公眾及他人罪刑，已
敘明所憑之證據及認定之理由；從形式上觀察，並無判決違背法
令之情形存在。查原判決認定上訴人冒用「王文良」名義，先後
偽造事實欄所示「聲請裁定本票強制執行狀」、「聲明參與分配
狀」等私文書，持向法院行使等情，事實已臻明確，足資為適用
法律之依據，殊無上訴意旨所稱事實尚欠明瞭之情事。又依原判
決確認之事實，上訴人行使偽造私文書等犯行，自足以生損害於
公眾及他人，理由內就此未予說明，雖嫌簡略，但顯然於判決無
影響，不得執此任意指摘，而據為第三審上訴之合法理由。再者
，原判決援引王文良所稱其自民國八十四年間起即未參與土地代
書事務所之業務等語（見原判決第七頁第十三行至第十四行），
縱予摒棄不採，原判決綜合其他卷證資料，仍應為相同之事實認
定。上訴人於原審提出黃敏玉偽造文書案件之起訴書，辯稱王文
良並非八十四年以後即未參與代書事務所之事，本件係屬舊案云
云，仍不足為其有利之證明。上訴意旨指摘之各節，均與法律規
定得為第三審上訴理由之違法情形，不相適合，其關於行使偽造
私文書部分之上訴為違背法律上之程式，應予駁回。至上訴人所
犯刑法第二百十六條、二百十四條行使使公務員登載不實部分，
依刑事訴訟法第三百七十六條第一款規定，本不得上訴於第三審
法院；而原判決依民國九十四年二月二日修正公布，九十五年七
月一日施行前刑法牽連犯規定從一重處斷之前開重罪部分，既應
從程序上駁回，則輕罪之此部分上訴亦為法所不許，應併駁回之
。
據上論結，應依刑事訴訟法第三百九十五條前段，判決如主文。
中    華    民    國  九十九  年    一    月  二十一  日
                      最高法院刑事第十庭
                          審判長法官  花  滿  堂
                                法官  黃  正  興
                                法官  陳  東  誥
                                法官  林  錦  芳
                                法官  洪  昌  宏
      本件正本證明與原本無異
                                      書  記  官
中    華    民    國  九十九  年    一    月  二十五  日
                                                     m

司法院資訊處製作；財團法人民間司法改革基金會備份。
